【裁判字號】    99,台抗,116
【裁判日期】    990210
【裁判案由】    聲請假處分
【裁判全文】
最高法院民事裁定              九十九年度台抗字第一一六號
再 抗告 人  甲○○
            乙○○
共      同
訴訟代理人  李文健律師
            劉彥皇律師
上列再抗告人因與相對人丙○○間聲請假處分事件，對於中華民
國九十八年十一月三十日台灣高等法院裁定（九十八年度抗字第
一七一六號），提起再抗告，本院裁定如下：
    主  文
再抗告駁回。
再抗告訴訟費用由再抗告人負擔。
    理  由
按對於抗告法院所為抗告有無理由之裁定再為抗告，僅得以其適
用法規顯有錯誤為理由，此觀民事訴訟法第四百八十六條第四項
之規定自明。所謂適用法規顯有錯誤者，係指原裁定所適用之法
規顯然不合於法律規定，或與司法院現尚有效及大法官會議之解
釋，或本院現尚有效之判例顯然違反，或消極的不適用法規，顯
然影響裁判者而言。本件相對人向台灣台北地方法院（下稱台北
地院）聲請對再抗告人之如原裁定附表所示之不動產（下稱系爭
不動產）為假處分，經台北地院裁定准相對人提供擔保金新台幣
（下同）一百二十萬元後，命再抗告人對系爭不動產不得為移轉
、抵押、出租及其他處分行為。再抗告人不服，提起抗告。原法
院以：相對人主張再抗告人及第三人高李淑如授權代理人陳溫溫
於民國九十七年十一月二十五日與伊簽訂房地買賣契約，將渠等
所有系爭不動產（權利範圍各四分之一）以四千零五十萬元售予
伊，伊並交付三人各九百四十五萬元之定金支票，詎再抗告人迄
不履約，且委任律師通知解除系爭買賣契約，高李淑如並將系爭
土地應有部分四分之一出售他人，因恐再抗告人繼續將系爭不動
產出售，將致其移轉登記請求權有日後不能執行或甚難執行之虞
之事實，業據其提出之房地買賣契約書、支票影本、授權書、存
證信函、土地登記謄本為證，堪認相對人已就假處分之請求及原
因為釋明，縱認釋明尚有不足，相對人已表明願為假處分提供擔
保。又法院為准許假處分而核定之擔保金，係備供債務人因假處
分所受損害之賠償，其數額應斟酌債務人所應受之損害為衡量之
標準。原裁定所核定之擔保金尚有不足等詞，因以裁定廢棄台北
地院所定之擔保金額，改裁定各為二百七十萬元，並駁回再抗告
人之其餘抗告（此部分原裁定主文漏未諭知，核屬裁定更正之範
疇）。
再抗告人提起再抗告，係以：訴外人陳溫溫並非再抗告人之代理
人，系爭不動產買賣契約書與其無涉云云，為其論據。惟查再抗
告人所陳理由，係屬原法院認定相對人就請求及假處分原因有無
提出證據釋明之事實當否問題，均與適用法規是否顯有錯誤無涉
。揆諸首開說明，其再抗告自非合法。
據上論結，本件再抗告為不合法。依民事訴訟法第四百九十五條
之一第二項、第四百八十一條、第四百四十四條第一項、第九十
五條、第七十八條，裁定如主文。
中    華    民    國  九十九  年    二    月    十    日
                      最高法院民事第五庭
                          審判長法官  朱  建  男
                                法官  顏  南  全
                                法官  林  大  洋
                                法官  沈  方  維
                                法官  陳  碧  玉
本件正本證明與原本無異
                                      書  記  官
中    華    民    國  九十九  年    三    月    二    日
                                                      Ｑ

司法院資訊處製作；財團法人民間司法改革基金會備份。
